【裁判字號】    98,交聲,1211
【裁判日期】    980525
【裁判案由】    聲明異議
【裁判全文】
臺灣高雄地方法院交通事件裁定        98年度交聲字第1211號
原處分機關  高雄市政府交通局
異  議  人  甲○○
上列異議人因違反道路交通管理處罰條例案件，對於高雄市政府
交通局於中華民國98年4 月15日所為之裁決（原處分案號：高市
交裁字第裁32-B00000000號）聲明異議，本院裁定如下：
    主  文
原處分撤銷。
甲○○不罰。
    理  由
一、聲明異議意旨略以：異議人即受處分人甲○○（以下稱異議
    人）於民國98年1 月17日下午11時26分許駕駛車牌號碼Y5-7
    117 號之自用小客車（下稱系爭小客車）行經高雄市鼓山區
    ○○○路與慶豐街口，與歐文中所駕駛車牌號碼366-XZ號之
    營業用小客車（下稱系爭營業小客車）發生擦撞後，駕車駛
    離，歐文中旋即駕車尾隨至異議人高雄市○○區○○路96
    號住處前，報警處理。嗣警於翌日凌晨零時38分許，據報到
    場，命異議人開門實施酒測，發現異議人呼氣酒精濃度為每
    公升0.83毫克，原處分機關高雄市政府交通局因而於98年4
    月15日以高市交裁字第裁32-B00000000號裁決書處分異議人
    應罰鍰新台幣（下同）49,500元，吊扣駕駛執照12個月，施
    以道安講習，惟異議人於98年1 月17日下午11時30分許返家
    後，喝了威士忌1 杯，準備就寢之際，警方始對伊施以酒測
    而肇事前，異議人根本未飲用酒類，是原處分應有違誤，爰
    請求撤銷原處分等語。
二、按「法院受理有關交通事件，準用刑事訴訟法之規定；其處
    理辦法，由司法院會同行政院定之。」、「犯罪事實應依證
    據認定之，無證據不得認定其犯罪事實」，道路交通管理處
    罰條例第89條、刑事訴訟法第154 條第2 項定有明文。
三、經查，異議人於上揭時、地肇事後，於98年1 月18日凌晨零
    時38分許，經警於其住處實施酒測，發現異議人呼氣酒精濃
    度為每公升0.83毫克，原處分機關因而以上揭裁決書處分異
    議人應罰鍰49,500元，吊扣駕駛執照12個月，施以道安講習
    等情，有裁決書、舉發通知單、不起訴處分書等件在卷可稽
    ，並經本院調閱臺灣高雄地方法院檢察署98年度偵字第6822
    號卷宗核閱屬實。異議人堅詞否認酒後駕車，並以上情置辯
    。則異議人既係於98年1 月17日23時26分許，與歐文生所駕
    駛之系爭營業小客車發生事故，而遲至翌日凌晨零時38分許
    ，警員始至異議人住處，對異議人施以酒測，是異議人辯稱
    伊進入屋內後長達1 小時之期間，有飲用威士忌等情，並非
    全無可信，況又查無其他積極證據足資認定異議人於肇事前
    ，已有飲用酒類而不能駕駛之情狀，揆諸首揭說明，尚難認
    異議人確實有飲酒後駕車之行為，原處分機關未予詳查，即
    遽予裁罰，實有未洽，其處分自屬無可維持，爰撤銷原處分
    ，併為異議人不罰之諭知，用期適法。
據上論結，應依道路交通案件處理辦法第20條前段，裁定如主文
。
中    華    民    國    98    年    5     月    25    日
                  交通法庭  法  官  黃宣撫
以上正本證明與原本無異。
如不服本裁定，應於收受送達後5 日內向本院提出抗告狀。
中    華    民    國    98    年    5     月    25    日
                            書記官  林姵妤


司法院資訊處製作；財團法人民間司法改革基金會備份。
